# 同一控制下划转合并报表处理

提问人：4927129 时间：2017-02-11 14:33:34
对于第二个问题更正：B合a1、a2作为同一控制下企业合并，应调整期初数，视同a1、a2自最早期间纳入合并并追溯调整期初数，而A公司处置a1、a2不调整期初数，对于集团公司编制大合并时，此处是否重复合并，集团大合并报表如何作特殊处理？

回答人：chenyiwei
1 、A作为划出方，在编制合并报表时，首先应将被划出的子公司年初至划出日的利润表并入，由此得到这些被划转子公司在划转日的账面净资产金额，然后按照该金额冲减合并报表中的权益项目，这样不会导致不勾稽。至于具体的操作方法，版面上已经讨论过很多（例如将被划出子公司的利润表通过抵销分录方式做到合并报表中，而不是直接并入等），你可以自行搜索。 2 、在集团大合并层面，可以有多种技术处理的方法，看个人习惯决定采用哪种。例如，可以先直接合并A、B的合并报表，再从该合并结果中减去a1、a2等从年初到划转日的利润表数据，保证只合并一次；或者采用一次合并方法（不分层）；或者划出方A同时编制一份不包含a1、a2的本期合并报表供上层集团合并用；等等。

提问人：呼叫帮助 时间：2018-01-25 15:39:31
陈版，本公司本年度划转一个子公司给另外一个关联方，编制合并报表时我只要编制利润表，故此将被划出的子公司年初至划出日的利润表并入，我在做合并报表抵消分录就是确认年初至划出日少数股东损益和划转子公司年初未分配利润中少数股东权益部分？
QQ图片20180125153652.png (21.64 KB, 下载次数: 2)
2018-1-25 15:38 上传
报表列式及抵消分录为 1 、借：少数股东损益 （子公司年初至划出日的利润表数*少数股权比） 贷：可供分配利润的其他减少 2 、借：年初未分配利润 （子公司单户表中的年初未分配利润） 贷：可供分配利润的其他减少 陈版，我这样处理正确吗？

回答人：chenyiwei
抵消分录直接贷记“期末未分配利润”即可，实际过录时不要将“期末未分配利润”直接过录过去，仍按利润表中的表内运算公式算出此金额。

提问人：呼叫帮助 时间：2018-01-26 10:10:55
1 、陈版您的意思是这张表中的子公司这栏的年初未分配利润即以下的均不需要列式，是吗？ 2 、抵消分录直接贷记“期末未分配利润”即可，实际过录时不要将“期末未分配利润”直接过录过去，仍按利润表中的表内运算公式算出此金额。您这句话我没有理解？还望您指导下！

回答人：chenyiwei
1 、是指抵销分录的编制方法，事实上还是要列示的，并且子公司栏的期末未分配利润数字应等于处置日子公司的未分配利润，才能用这种方法抵平。

提问人：呼叫帮助 时间：2018-01-26 13:44:48
3 、抵消分录直接贷记“期末未分配利润”即可，借不需要，这分类不平啊？

回答人：chenyiwei
不可能不平的，你可以自己在合并底稿中试一下。

提问人：呼叫帮助 时间：2018-01-28 16:27:42
陈版，当期划转子公司，则我在编制合并报表时我是将子公司的年初未分配利润和本年利润和未分配利润均进行了填列（子公司栏的期末未分配利润数字应等于处置日子公司的未分配利润），然后我在编制合并抵消分录时，分录如下， 1 、借：少数股东损益 （子公司年初至划出日的利润表数*少数股权比） 贷：可供分配利润的其他减少 2 、借：年初未分配利润 （子公司单户表中的年初未分配利润） 贷：可供分配利润的其他减少 最后编制的结果是子公司实现的累计未分配利润全部作为“可供分配利润的其他减少”划转，这样就平了，不知我这样处理是否正确陈版？

回答人：chenyiwei
不对。应以子公司划转日的净资产为一个整体考虑冲减的权益项目，而不单独将划出业务的累计收益冲减未分配利润。

提问人：呼叫帮助 时间：2018-01-29 23:09:39
陈版，见我发的表格，年初未分配利润下面有个“其他转入”这栏，请问这在哪种情况下这栏可以填写？

回答人：chenyiwei
很少。例如股东大会撤销利润分配决议，将应付股利转回未分配利润时。其他情况都只是其他减少而不是其他转入。